# 试探分立验资中几个关键问题的确定

提问人：sophia_2013 时间：2014-06-30 11:50:45
请问您关于分立审计的几个问题，十分感谢 1 、分立审计出具的审计报告是针对分立前企业在分立日财务报表出具的审计报告？ 2 、存续分立后，对新分立出的企业和存续的企业还需要分别出具审计报告吗？

回答人：chenyiwei
这个没有统一的规定，看委托方和监管机构的要求而定。但至少分立基准日的资产负债表审计报告是最起码的要求。